---
output: 
  github_document:
    toc: true
---

<!-- README.md is generated from README.Rmd. Please edit that file -->

```{r, include = FALSE}
knitr::opts_chunk$set(
  collapse = TRUE,
  comment = "#>"
)
```

# cebrap.lab online -  Análise quantitativa de texto

Para saber de próximos oferecimentos, entre em contato com <cebrap.lab@cebrap.org.br>


## Informações gerais

- **Ministrante:** [Beatriz Milz](https://beamilz.com/)

- **Data/horário:** 11 de novembro a 14 de novembro/2024;
  - Segunda, Quarta e Sexta: aula ao vivo, online, das 19h00 às 22h00.
  - Terça e quinta: haverão tarefas para casa, para praticar os conceitos.

- **Inscrições:** <https://cursos.cebrap.org.br/>

## Pacotes para instalar

- Para ser instalado via CRAN:

```{r, eval = FALSE}
pacotes <-
  c("tidyverse",
    "tidytext",
    "stopwords",
    "wordcloud2",
    "janitor",
    "remotes",
    "readtext",
    "fs")
install.packages(pacotes)
```


- Para ser instalado via GitHub:

```{r, eval = FALSE}
remotes::install_github("dfalbel/ptstem")
```



## Materiais

### Slides

- [Introdução ao curso](https://beatrizmilz.github.io/2024-11-cebrap-lab-text-as-data/slides/introducao-ao-curso.html)


- [Introdução: Análise quantitativa de texto](https://beatrizmilz.github.io/2024-11-cebrap-lab-text-as-data/slides/intro-text-as-data.html)


### Scripts pós aula

#### Segunda-feira

- [01-download-dados.R](https://github.com/beatrizmilz/2024-11-cebrap-lab-text-as-data/blob/main/scripts-pos-aula/01-download-dados.R) -  download dos dados.

- [02-pre-processamento.R](https://github.com/beatrizmilz/2024-11-cebrap-lab-text-as-data/blob/main/scripts-pos-aula/02-pre-processamento.R) - leitura, limpeza, conhecendo os dados,  tokenização, removendo stop words, removendo números, stemming, salvando a base pré-processada para a análise na aula seguinte.

- [stop-words.R](https://github.com/beatrizmilz/2024-11-cebrap-lab-text-as-data/blob/main/scripts-pos-aula/stop-words.R) - script usado para gerar a lista de stop words usada no exercício.

#### Quarta-feira

<!-- - [03-descritiva-visualizacao.R](https://github.com/beatrizmilz/2024-11-cebrap-lab-text-as-data/blob/main/scripts-pos-aula/03-descritiva-visualizacao.R) - buscando palavras mais frequentes por grupo, visualização com wordcloud, visualização com gráfico de barras. -->

<!-- - [04-ngrams.R](https://github.com/beatrizmilz/2024-11-cebrap-lab-text-as-data/blob/main/scripts-pos-aula/04-ngrams.R) - bigramas, visualização com gráfico de barras, tf-idf. -->

#### Sexta-feira

<!-- - [05-importacao.R](https://github.com/beatrizmilz/2024-11-cebrap-lab-text-as-data/blob/main/scripts-pos-aula/05-importacao.R) - importação de arquivos (exemplo com PDFs). -->

<!-- - [06-modelagem-topicos.R](https://github.com/beatrizmilz/2024-11-cebrap-lab-text-as-data/blob/main/scripts-pos-aula/06-modelagem-topicos.R) - modelagem de tópicos (LDA). -->

### Exercícios

#### Terça-feira

- [exercicio-1](https://github.com/beatrizmilz/2024-11-cebrap-lab-text-as-data/blob/main/exercicios/exercicio-1.md) 

<!-- - [exercicio-1 - com respostas](https://github.com/beatrizmilz/2024-11-cebrap-lab-text-as-data/blob/main/exercicios/exercicio-1-respondido.md)  -->


#### Quinta-feira

- [exercicio-2](https://github.com/beatrizmilz/2024-11-cebrap-lab-text-as-data/blob/main/exercicios/exercicio-2.md) 

## Materiais para revisão do conteúdo básico

- [Material do curso de Introdução ao R - 2024 (ministrado por Beatriz Milz)](https://beatrizmilz.github.io/2024-08-cebrap-lab-intro-R/)

- [Material do curso de Visualização de dados - 2025 (ministrado por Beatriz Milz)](https://beatrizmilz.github.io/2024-09-cebrap-lab-viz/)

- [Material da disciplina “Análise de Dados para as Ciências Sociais” - tutoriais 1 até 6.](https://jonnyphillips.github.io/Ciencia_de_Dados/)


- [Livro online, gratuito e em inglês: R for Data Science](https://r4ds.hadley.nz/) - A versão preliminar da tradução deste livro está disponível em: <https://cienciadedatos.github.io/pt-r4ds/> 

- [Livro online e gratuito: Ciência de Dados em R](https://livro.curso-r.com/7-2-dplyr.html)



## Materiais para ir além

- Principal referência do curso: [Text Mining with R](https://www.tidytextmining.com/) - Julia Silge and David Robinson

- [Slides sobre o pacote stringr](https://curso-r.github.io/202308-r4ds-2/materiais/slides/02_strings.html#1)

- Referência mais avançada: [Livro Supervised Machine Learning for Text Analysis in R](https://smltar.com/) - Emil Hvitfeldt and Julia Silge

- [Capítulo sobre strings - R4DS](https://cienciadedatos.github.io/pt-r4ds/strings.html)

- [Capítulo sobre expressões regulares - R4DS](https://cienciadedatos.github.io/pt-r4ds/regexps.html)
